臺灣新竹地方法院刑事判決
                                      109年度易字第323號
公  訴  人  臺灣新竹地方檢察署檢察官
被      告  林育司



選任辯護人  陳郁婷律師
上列被告因妨害自由案件，經檢察官提起公訴（108年度偵字第1
3221號），本院判決如下：
    主  文
林育司犯強制罪，處拘役拾伍日，如易科罰金，以新臺幣壹仟元
折算壹日。
    事  實
一、林育司於民國108年10月14日下午5時許，駕駛車牌號碼00-0
    000號自小客車，在新竹市○區○○路0段000○0號TOYOTA新竹服
    務廠駛至道路時，遭後方劉彥呈騎乘之車牌號碼000-0000號
    普通重型機車鳴按喇叭後，竟基於強制之犯意，先在新竹市
    東區中華路與太原路交岔口停等，見劉彥呈自上開路口右轉
    後，旋駕車自後方緊緊跟隨，於劉彥呈騎乘至新竹市○區○○
    路0段000號之4地點時，林育司駕車強行逼近劉彥呈左方，
    使劉彥呈若繼續前行兩車必然擦撞，以阻撓劉彥呈前進，致
    劉彥呈因而被迫停下車輛，以此強暴之方式妨害劉彥呈駕車
    自由行駛之權利。 
二、案經劉彥呈訴由新竹市警察局第二分局報告臺灣新竹地方檢
    察署檢察官偵查起訴。
    理  由
壹、程序部分（證據能力之認定）：
一、證人即告訴人劉彥呈於警詢時之證述係被告以外之人於審判
　  外之言詞陳述，依刑事訴訟法第159 條第1 項規定，原則上
　  不得作為證據。而辯護人於本院審理時，復就證人即告訴人
　  於警詢證詞部分，爭執屬傳聞證據而不具證據能力，核證人
　  劉彥呈於警詢時之證述尚無刑事訴訟法第159條之2 、第159
　  條之3 所定得例外作為證據之情形，是證人劉彥呈於警詢時
　  之證述內容部分，本院認尚無證據能力。
二、按被告以外之人於偵查中向檢察官所為之陳述，除顯有不可
　  信之情況者外，得為證據，刑事訴訟法第159 條之1 第2 項
　  定有明文。其立法理由係以偵查中對被告以外之人所為之偵
　  查筆錄，或被告以外之人向檢察官所提之書面陳述，性質上
　  均屬傳聞證據，且常為認定被告有罪之證據，自理論上言，
　  如未予被告反對詰問、適當辯解之機會，一律准其為證據，
　  似與當事人進行主義之精神不無扞格之處，對被告之防禦權
　  亦有所妨礙，然刑事訴訟法規定，檢察官代表國家偵查犯
　  罪、實行公訴，依法有訊問被告、證人、鑑定人之權，且實
　  務運作時，偵查中檢察官向被告以外之人所取得之陳述，原
　  則上均能遵守法律規定，不致違法取供，其可信性甚高，為
　  兼顧理論與實務，爰明定被告以外之人於偵查中向檢察官所
　  為之陳述，除顯有不可信之情況者外，得為證據。查證人劉
　  彥呈於檢察官訊問時之證述係經具結所為，就其偵查筆錄製
　  作原因、過程及功能性觀察其信用性，未見有何顯不可信之
　  情形，且證人劉彥呈業於本院審理時以證人身分到庭，並經
　  具結證述踐行交互詰問程序，使被告及辯護人有與之對質及
　  詰問之機會，藉以發現實體真實，並無違法不當，亦無不得
　  做為法院判決基礎之情形，是證人劉彥呈於檢察官訊問時所
　  為證述，自得為本件認定事實之證據，辯護人爭執其於檢察
　  官訊問時證詞之證據能力應無可採。
三、本判決下述其餘被告以外之人於審判外之陳述，檢察官、被
    告及辯護人於本院審理時均同意具有證據能力（見本院卷第
    207頁），且迄辯論終結前亦無聲明異議，本院審酌各該證
    據資料作成時之情況，尚無違法不當及證明力明顯過低之瑕
    疵，而認為以之作為證據應屬適當，依刑事訴訟法第159 條
    之5 規定，均有證據能力。至有關認定本案犯罪事實之非供
    述證據，則查無違反法定程序取得之情，依刑事訴訟法第15
    8 條之4規定反面解釋，亦具有證據能力。　　
貳、實體部分：
一、訊據被告林育司固坦承有於事實欄一所示之時間、地點，有
    遭告訴人即證人劉彥呈鳴按喇叭後即駕車一路跟隨之後並於
    新竹市○區○○路0段000號之4地點逼近告訴人所騎乘之普通重
    型機車之事實，惟矢口否認有何強制罪犯行，辯稱其係因告
    訴人劉彥呈同意要叫警察來處理這件行車糾紛，才回頭來找
    告訴人云云。經查：
　㈠被告林育司有於事實欄一所示之時間及地點，有遭告訴人即
    證人劉彥呈鳴按喇叭後駕車跟隨並逼近告訴人所騎乘之普通
    重型機車之事實，業據被告於本院審理時坦承不諱（見本院
    卷第182至189頁），核與證人即告訴人於偵訊、本院審理時
    之指訴情節相符（見108年度偵字第13221號卷〈下稱偵卷〉第
    59頁，本院卷第191至195頁），並有行車記錄器畫面、監視
    器畫面翻拍照片、勘驗筆錄，及上開檔案光碟（偵卷第34至
    37頁、第12至22頁、本院卷182至191頁）在卷可稽，是上開
    事實，首堪認定。
  ㈡經本院當庭逐一勘驗告訴人所提供本案發生時行車紀錄器影
    像及設置於中華路一段匯豐汽車前監視器及太原路監視器所
    拍攝影像電子檔內容如下（以下內容見本院卷第182至191頁
    110年11月10日審判筆錄)：
　⒈資料夾名稱「行車紀錄器畫面」，檔案名稱「00000000_0148
    54B」–行車紀錄器畫面顯示日期為「0000-00-00」，時間為
    01:48:54至01:50:48，畫面歷時1 分53秒，且行車紀錄器畫
    面全程無聲音。
    勘驗內容如下（見本院卷第186頁）：
    【影片播放器顯示時間00:00:19至00:01:53】行車紀錄器拍
    攝角度為告訴人機車「後」鏡頭，告訴人機車停等於路肩。
    【影片播放器顯示時間00:00:19】告訴人機車些微移動。
    【影片播放器顯示時間00:00:41】告訴人機車切入外側車道
    。
    【影片播放器顯示時間00:00:56】告訴人機車減速並停等於
    機車停等區。
    【影片播放器顯示時間00:01:34】告訴人機車向右轉彎，被
    告車輛出現於畫面右方後，行駛於被告機車左後方。
    【影片播放器顯示時間00:01:42】告訴人機車減速後，逐漸
    跨越路面邊緣黃色實線，被告車輛亦減速，向前行駛被告車
    輛之車頭消失於畫面。
    【影片播放器顯示時間00:01:45】告訴人機車停止後被告車
    輛亦停止，僅剩右後車身出現於畫面，畫面停留至錄影結束
    。
　⒉資料夾名稱「中華路一段匯豐汽車前監視器」，檔案名稱「c
    h02_00000000000000 」–監視器畫面顯示日期為「00-00-00
    00」，時間為17:10:00至18:00:59，畫面歷時50分59秒，且
    監視器畫面全程無聲音。
    勘驗內容如下（見本院卷第187頁）：
    【影片播放器顯示時間00:10:27至00:10:33】雙層運輸車停
    靠於路肩且左方向燈閃爍，被告車輛自運輸車左側出現並行
    駛於兩車道中間，告訴人機車從內側車道超越被告車輛後，
    跨越雙白實線並消失於監視器畫面，被告車輛則於告訴人機
    車超越後，開往內側車道繼續行駛至離開監視器畫面。　
　⒊資料夾名稱「中華路一段匯豐汽車前監視器」，檔案名稱「c
    h03_00000000000000 」–監視器畫面顯示日期為「00-00-00
    00」，時間為17:10:00至18:00:59，畫面歷時51分，且監視
    器畫面全程無聲音。
    勘驗內容如下（見本院卷第188頁）：
    【影片播放器顯示時間00:10:27至00:10:32】雙層運輸車停
    靠於路肩且打左方向燈，被告車輛自運輸車左側出現並行駛
    於兩車道中間，告訴人機車則從被告車輛左方之內側車道駛
    出超越被告車輛，兩車均向前行駛至離開監視器畫面。
　⒋資料夾名稱「中華路一段匯豐汽車前監視器」，檔案名稱「c
    h10_00000000000000 」–監視器畫面顯示日期為「00-00-00
    00」，時間為17:00:07至18:00:59，畫面歷時1時53秒，且
    監視器畫面全程無聲音。
    勘驗內容如下（見本院卷第188頁）：
    【影片播放器顯示時間00:20:25至00:20:59】告訴人機車從
    畫面左上方出現並行駛於兩車道中線偏右，約一秒後被告車
    輛亦自畫面左上方出現並行駛於內側車道，告訴人機車減速
    後停等於機車停等區，被告車輛則減速緩慢向前停等於停止
    線前。
    【影片播放器顯示時間00:20:53】兩車均向前行駛至離開監
    視器畫面。　
　⒌資料夾名稱「太原路監視器畫面」，檔案名稱「0000000-000
    0-0000_172.18.30.39-CH1」–監視器畫面顯示日期為「0000
    -00-00」，時間為17:20:00至18:29:59，畫面歷時1時9分59
    秒，且監視器畫面全程無聲音。
    勘驗內容如下（見本院卷第189頁）：
    【影片播放器顯示時間00:08:47至00:09:43】
    【影片播放器顯示時間00:08:47】告訴人機車自監視器畫面
    右側上方出現並行駛於外側車道，告訴人機車接近路口後減
    速並停等於機車停等區。
    【影片播放器顯示時間00:09:14】被告車輛自監視器畫面左
    側出現並行駛於內側車道，被告車輛駛近路口後停等紅燈。
    【影片播放器顯示時間00:09:26】被告車輛直行後偏左側行
    駛。
    【影片播放器顯示時間00:09:30】告訴人機車右轉，被告車
    輛則左轉後行駛於告訴人車輛左後方。
    【影片播放器顯示時間00:09:36】告訴人機車煞車整燈亮起
    後停止，被告車輛亦減速停止並打雙黃燈。　
　⒍資料夾名稱「太原路監視器畫面」，檔案名稱「0000000-000
    0-0000000_18.30.39-CH4」-監視器畫面顯示日期為「0000-
    00-00」，時間為PM05:00:01至05:29:58，畫面歷時29分59
    秒，且監視器畫面全程無聲音。
    勘驗內容如下（見本院卷第190頁）：
    【影片播放器示時間00:29:34至00:29:59】告訴人機車出現
    於畫面右側，告訴人女友即後座乘客望向後方，被告車輛則
    行駛於告訴人機車左後方。
    【影片播放器顯示時間00:29:35】告訴人機車減速且煞車燈
    亮起，並偏向右側行駛。
    【影片播放器顯示時間00:29:36】被告車輛與告訴人機車接
    近過程中間有間隔。
    【影片播放器顯示時間00:29:38】告訴人機車停靠於路面邊
    緣黃色實線上，告訴人以左腳放下機車側柱，被告車輛則停
    等於告訴人機車左側。
    【影片播放器顯示時間00:29:40】告訴人自左側下車後，身
    體面向被告車輛之副駕駛座窗戶，告訴人女友乃以左手抓住
    告訴人左側手臂，被告車輛雙黃燈開始閃爍，告訴人身體則
    更靠近被告車輛副駕駛座。
    【影片播放器顯示時間00:29:44】被告打開駕駛座車門下車
    ，告訴人脫掉安全帽，由告訴人女友接過安全帽，被告則繞
    過車輛前方車頭，走向告訴人，告訴人乃以手指指向被告，
    被告以及告訴人面對面交談至監視器書面結束。
 ７.上開影片內容清楚呈現本件被告與告訴人一開始發生爭執之
    情況及緣由、後續二車行車之狀況及路徑以及被告車輛逼近
    告訴人機車及雙方車輛停止於道路上之整個完整過程。　　
　㈢另經證人即告訴人劉彥呈於本院審理時具結證稱：「當天我
    騎行在中華路上，遇到被告車輛從車廠出來，因為我是主幹
    道，對方沒有依規定禮讓直行車，我就鳴按喇叭，然後我停
    等紅綠燈時，我就在機車停等區問被告說：『你是怎麼開車
    的』，接著綠燈的時候我先直行，被告就從後方示意要我停
    車，因為被告離我後面蠻近的，那是第一次，我不想發生爭
    執，我就先讓被告走，我想說不要跟他遇到，我就右轉往新
    泰路走，然後被告又從對向迴轉來找我，因為我後座有載人
    ，道路又狹窄，為了怕被告從後面追撞，所以我才停下，而
    且被告也沒有讓我有空間走的地方。」、「（問:你說你是
    怕對方從後面追撞，所以才停車嗎？）對，因為他已經有追
    上來的意圖了。」、「（問:你是開在前面還是後面？）我
    是騎摩托車在前面。」、「（問:你當時可否繼續往前行駛
    ？）當時路面已經狹窄了，我如果再往前行駛，我怕後果不
    堪設想，我怕對方會從後面直接追撞上來。」、「（問:當
    時被告在後面，為何你前面是狹窄的？）因為前面的道路是
    狹窄，我停下來時，被告的車輛已經在我左側了，我沒有騎
    行的空間了。」、「（問:若你當時是繼續往前行駛的話會
    撞到被告的車輛嗎？有機會。」、「（問後來你為何停在路
    邊？）我第一次停車的時候，因為我看被告有意圖要把我攔
    下來，因為被告離我的車很近，一直貼著我的車，在我車後
    行駛，所以我才先停路邊先讓被告走。」、「（問:之後被
    告有切換車道到你行駛的外側車道嗎？）對。」、「（問:
    當時被告速度如何？）離我很近、在我後面。」、「（問:
    當時你停在路邊的原因為何？）就想說不要讓這個爭執再繼
    續發生下去，所以就想說讓被告先走，我再繞道往其他的路
    線走。」、「（問:之後等被告的車先過了之後，你就繼續
    往前行駛，對嗎？）對。」、「（問:那你在中華路、太原
    路交叉口停等紅綠燈時，是有發現被告車輛出現在對向車道
    嗎？）對。」、「（問:你當時看到被告車輛出現對向車道
    時，心裡感覺如何？）我心裡有感到恐懼，感覺有點就是要
    堵我的意思。」、「（問:從你讓被告先走，到後來你在中
    華路、太原路口看到被告車輛，間隔時間大約多久？）大概
    不到五分鐘。」、「（問:所以你覺得被告是故意繞回來要
    找你嗎？）對。」、「（問:後來你右轉進太原路時，為何
    會把機車停下？）第二次停車是因為道路已經狹窄，又加上
    對方是汽車，一直緊靠在我的後方，所以我才停下來，不然
    會追撞。」、「（問:當時你女友在你右轉之後有回頭看，
    為何如此？）她會看是因為要看對方跟我車子的距離。」、
    「（問:所以陳芷庭當時也覺得被告故意在跟著你們的機車
    嗎？）對。」等語（見本院卷第191至195頁）；另證人陳芷
    庭於本院審理時具結證稱：「那天我們騎在TOYOTA新竹服務
    廠那條路，我也忘記是什麼路了，因為我們是直行，被告是
    要從車廠轉出來，我們看到的是被告沒有打方向燈，我們就
    按了喇叭，因為我們速度也有點偏快，因為怕撞上所以就有
    按喇叭做提醒，停紅燈時我們有點爭執，就是有在爭論要不
    要叫警察這件事，然後停第一個綠燈的時候也有走，可是我
    覺得我們有點被逼到車，就是會有心理的壓迫，然後我們就
    想說那先停路邊、等一下再騎，先讓對方先走，然後我們等
    了大概5至10分鐘，我們就直行然後要右轉去太原路，想說
    繞路、就不要騎大條的，後面對方又追上來。」、「（問:
    你們第一次在中華路TOYOTA車廠那邊停紅綠燈時，妳說雙方
    有口角爭執、爭論要不要叫警察，是否如此？）對，有在爭
    論要不要叫警察，但最後綠燈了，雙方不了了之，雙方就繼
    續往前騎，因為我們本來就沒有想要把事情搞成這樣，因為
    也沒有擦撞、人也沒有受傷，就只是單純因為我覺得我們騎
    車蠻快的，快撞到，所以就按喇叭。」、「（問:你們當時
    會停在路邊，是因為被告的車子有做什麼舉動，讓你們覺得
    必須先停下嗎？）我們是直行，因為我是坐在後座，我有感
    覺到我們有點被逼車的情況。」、「（問:被告如何逼車？
    ）因為我們是直行，被告是從左後方有點靠近我們，但因為
    我沒有回頭看，實際我就忘記了。」、「（問:被告靠近你
    們，是有切到你們所在的外側車道的動作嗎？）我們騎外面
    ，然後被告有一點切進來，因為我是眼角餘光瞄到，我沒有
    很實際去看到。」、「（問:當時你們停下來，然後被告超
    過去，當時妳感覺被告車速如何？）有一點偏快。」、「（
    問:之後你們騎到中華路跟太原路交叉路口時，你們有看到
    被告車輛出現在對向路口嗎？）我是沒看到，是被告追過來
    ，我們才知道，因為太原路那條路旁邊有點像是網子的那種
    草叢，其實有點被逼到我們沒辦法再直行，因為畢竟被告是
    汽車，我們是機車，不管怎樣，如果我們一直再僵持下去一
    定會有危險，我們都會受傷。」、「（問:妳方稱妳沒有看
    到被告出現在對向，那妳何時才發現被告又跟上來了？）我
    們要右轉太原路的時候。」、「（問:妳方稱當初會右轉太
    原路，是為了要躲避被告、你們想說不要騎大路？）我們想
    要繞路去避免掉後續有什麼…因為我也不知道被告會不會在
    前面，我們就是單純想說走別條、不要再走那條，因為擔心
    之後會再遇到被告，因為我自己覺得車速有點快，加上被告
    又是汽車，因為我們其實是要往高鐵那個方向，中華路是新
    竹主要道路、車子也多，我就跟劉彥呈講說那我們騎別條路
    。」、「（問:所以一開始會右轉太原路，單純只是因為怕
    會遇到被告，但當時其實是還沒看到被告，是否如此？）對
    ，完全都沒看到，是被告追上來，我們才知道。」、「（問
    :你們右轉進太原路之後，從監視器畫面看起來妳有向後回
    頭看了一下，妳當時為何要向後回頭看？）一轉進去知道被
    告追上來了，所以就有回頭看是不是剛剛那台車追上來，然
    後被告也停車、我們也停車。」、「（問:看監視器畫面應
    該是你們先停下車，為何當時劉彥呈會把車停下來？）因為
    那條路還蠻小，旁邊又是草叢，如果繼續直行，我們怕兩台
    車會發生擦撞或是我們會跌到草叢，所以我們選擇停車，加
    上我們是機車，繼續騎其實我覺得也是蠻危險的。」、「（
    問:（提示太原路監視器畫面，檔案名稱「0000000-0000-00
    00000_18.30.39-CH4」並令其辨識）在畫面29分40秒，當時
    現場的狀況右側是草叢，請確認你們機車前方是否有一根黃
    色電線桿？）（閱覽後答）是，螢幕上面有。」、「（問：
    依妳方才所述，你們停車是因為太接近草叢、怕摔進草叢，
    還有因為前方有電線桿的原因嗎？）當下停車原因我不清楚
    ，因為我是坐在後座，但依我坐在後座往前看，其實若再往
    前騎就會摔車，因為我現在看到畫面才知道有電線桿，依現
    在看的話其實撞到前面電線桿就是會摔車，但當下也是因為
    有些心理因素，加上其實我覺得我們兩台車還蠻近的，雖然
    路很寬，但畢竟對方是比較大台的汽車，一個是鐵包肉、一
    個是肉包鐵，相對以正常來講如果兩邊僵持就會受傷。」、
    「（問:依照同個影像畫面，29分40秒時你們的機車與被告
    的汽車中間大概相隔一隻腿的距離，是否如此？（提示並令
    其辨識）有點沒印象、不清楚。（閱覽監視器畫面後復稱）
    因為這個角度看起來，是像只有一隻腳的距離、大概兩、三
    步的距離，如果人要過去的話是要側身、要閃一下機車後照
    鏡。」、「（問:以這樣的兩車距離，是否有可能再併行行
    駛？）這樣沒辦法併行，因為我們已經騎到外側的黃線上，
    如果是在黃線內的話或許還有可能，因為被告可能也會往前
    開，我不知道被告心裡在想什麼，也有可能被告只是要剛好
    順路要走這條路。」、「（問:所以因為妳們已經騎到黃線
    的線上、靠外側的部分，加上右側又是草叢，所以妳覺得你
    們當時只有採取停車的方式比較安全，是否如此？）以安全
    為主是停車。」等語（見本院卷第199至206頁）。綜上，證
    人二人經本院以隔離方式進行交互詰問，而互核證人即告訴
    人劉彥呈及證人陳芷庭二人證述整個經過情節內容大致相符
    ，且證述內容亦與本院當庭勘驗之影片內容大致相符，應可
    見證人二人所證述之情節具有可信性，二人所證述之前開事
    實內容堪以認定。再者，觀諸太原路雙向均僅有單一車道，
    被告所駕駛之車輛於前述加速迴轉自中華路駛入太原路尾隨
    告訴人機車左側並煞停在告訴人機車左後方，致告訴人機車
    在右前有電線桿及草叢而左後方又有被告車輛阻擋之情況下
    被迫煞停在車道之同時，二車左側之對向車道猶有其他車輛
    持續行駛，而被告自煞停至開啟車門、走向告訴人機車、緊
    接著質問告訴人如何開車等情，足認告訴人在被告將其自小
    客車煞停於告訴人機車右前方之車道中，當時對向車道尚有
    其他車輛行進之情形下，實無法選擇逕將機車駛入對向車道
    並逆向駛離現場，而僅有緊急煞車乙途始能防免衝進草叢之
    結果發生；又二車均停駛後，被告旋於緊接時間內，下車走
    向告訴人機車，質問告訴人等節，衡情告訴人在面對被告上
    開突如其來之舉，亦無從立即反應而駕駛機車後退或設法朝
    其他方向駛離，堪認被告加速迴轉自中華路駛入太原路尾隨
    告訴人機車左側並煞停在告訴人機車左後方，而將告訴人機
    車阻擋於其自小客車與黃色電線桿及草叢間之行為，顯已影
    響告訴人繼續駕車前行之事實。
  ㈣至被告及選任辯護人雖辯稱係因為雙方在之前停等紅燈時已
    合意要叫警察，所以被告才會一路跟著告訴人並於案發地點
    試圖讓告訴人停車處理糾紛，並無強制之意圖，且本件被告
    並無為強暴、脅迫使告訴人行無義務的事情，在告訴人進入
    太原路時，是告訴人自己騎機車在前面，自己在前方先停下
    來，告訴人前進的方向並未被擋住云云。然查，依前開勘驗
    結果及證人證述內容顯示，雙方第一次在路口（即中華路一
    段匯豐汽車前）發生口角爭執後，被告在綠燈亮起之後就刻
    意逼近告訴人之機車，告訴人為避免行車糾紛擴大，先選擇
    停駛並等待被告超越後右轉駛入太原路，然被告明顯為攔阻
    告訴人車輛，於中華路迴轉發現告訴人後緊隨其駛入太原路
    ，目的顯是要迫使告訴人停車，衡以常情，若被告欲報警處
    理，可透過平和及正當之管道進行，如前往報警並由警方調
    閱相關路口監視錄影畫面進行後續之調查及處理，而非透過
    此種壓迫性之追車及迫車行為造成告訴人心理壓力而為之；
    此外，告訴人與被告前後轉入太原路後，告訴人之機車雖行
    駛於前方，然當其發現被告駕駛自小客車於左後方快速逼近
    ，而其右前方為草叢及電線桿，左前方為逆向車輛行駛之道
    路，當此之時，考量當時對向車道尚有其他車輛行進之情形
    下，實無法選擇逕將機車駛入對向車道並逆向駛離現場，而
    僅有煞車乙途始能防免衝進草叢之結果發生，依當時二車分
    別行駛之位置、行車距離、車道寬度等客觀情狀，猶難認定
    告訴人尚有其他自由移動之空間，被告之行為已然達到阻擋
    告訴人騎乘機車於路上自由行駛之權利。是被告前開所辯，
    亦難憑採。
　㈤綜上所述，被告上開所辯，均非得為有利於被告之認定，委
    無足採。本件事證明確，被告犯行，堪以認定，應予依法論
    科。
二、論罪科刑
  ㈠核被告所為，係犯刑法第304條第1項之強制罪。　
  ㈡爰以行為人責任為基礎，並審酌被告因偶發性之行車糾紛，
    然未能以平和、合法管道處理紛爭，竟一時衝動未能克制情
    緒，率爾以駕駛自小客車一路尾隨告訴人機車進而攔阻告訴
    人騎乘機車繼續前行，以此強暴方式解決行車糾紛，致告訴
    人行車動向受阻及心理壓迫，其所為不僅危害告訴人及週遭
    車輛行車安全甚鉅，亦影響當時太原路雙向交通之流暢，殊
    值非難；且其犯後否認犯行，迄未能與告訴人達成和解，酌
    以被告犯罪之動機、目的及手段，兼衡其自陳為大學畢業，
    目前從事業務工作，家中無其他親屬賴其扶養、家境小康（
    見本院卷第211頁）等一切情狀，量處如主文所示之刑，併
    諭知易科罰金之折算標準，以示儆懲。
據上論斷，應依刑事訴訟法第273 條之1 第1 項、第299 條第1
項前段、第310 條之2 、第454 條第2 項，判決如主文。
本案經檢察官賴佳琪提起公訴，檢察官陳亭宇到庭執行職務。
中　　華　　民　　國　　110 　年　　12　  月　　8 　　日
                  刑事第十一庭  法  官  李毓華 
以上正本證明與原本無異。
如不服本判決應於收受本判決後20日內向本院提出上訴書狀，上
訴書狀應敘述具體理由。上訴書狀未敘述上訴理由者，應於上訴
期間屆滿後20日內補提理由書狀於本院(均須按他造當事人之人
數附繕本)「切勿逕送上級法院」。告訴人或被害人如對於本判
決不服者，應具備理由請求檢察官上訴，其上訴期間之計算係以
檢察官收受判決正本之日期為準。
中　　華　　民　　國　　110 　年　　12　　月　　10　　日
                                書記官  劉文倩
 
附錄本案論罪科刑法條:　
刑法第304條
（強制罪）
以強暴、脅迫使人行無義務之事或妨害人行使權利者，處 3 年
以下有期徒刑、拘役或 3 百元以下罰金。
前項之未遂犯罰之。